【裁判字號】    99,上易,729
【裁判日期】    991220
【裁判案由】    竊盜
【裁判全文】
臺灣高等法院臺南分院刑事判決         99年度上易字第729號
上  訴  人
即  被  告  吳金展
上列上訴人因竊盜案件，不服臺灣臺南地方法院99年度易字第14
09號中華民國99年10月29日第一審判決（起訴案號：臺灣臺南地
方法院檢察署99年度偵字第14025號），提起上訴，本院判決如
下：
    主  文
上訴駁回。
    理  由
一、按刑事訴訟法第361條、第367條規定，不服地方法院之第一
    審判決而提起上訴者，應提出上訴書狀，並敘述具體理由，
    為上訴必備之程式；其所提出之書狀未敘述上訴理由，或僅
    曾以言詞陳述上訴理由者，均應於上訴期間屆滿後20日內補
    提理由書於第一審法院。第一審法院經形式審查，認逾期未
    補提上訴理由者，應定期間先命補正；逾期未補正者，為上
    訴不合法律上之程式，應以裁定駁回。倘已提出上訴理由，
    但所提非屬具體理由者，則由第二審法院以上訴不合法律上
    之程式，判決駁回。而所謂具體理由，必係依據卷內既有訴
    訟資料或提出新事證，指摘或表明第一審判決有何採證認事
    、用法或量刑等足以影響判決本旨之不當或違法，而構成應
    予撤銷之具體事由，始克當之（例如：依憑證據法則具體指
    出所採證據何以不具證據能力，或依憑卷證資料，明確指出
    所為證據證明力之判斷如何違背經驗、論理法則）；倘僅泛
    言原判決認定事實錯誤、違背法令、量刑失之過重或輕縱，
    而未依上揭意旨指出具體事由，或形式上雖已指出具體事由
    ，然該事由縱使屬實，亦不足以認為原判決有何不當或違法
    者（例如：對不具有調查必要性之證據，法院未依聲請調查
    亦未說明理由，或援用證據不當，但除去該證據仍應為同一
    事實之認定），俾與第二審上訴制度在請求第二審法院撤銷
    、變更第一審不當或違法之判決，以實現個案救濟之立法目
    的相契合，並節制濫行上訴（最高法院97年度台上字第892
    號判決參照）。
二、本件上訴意旨略以：原審法院以「被告對於上揭犯罪事實均
    坦承不諱，被告於本件以前雖有另犯竊盜罪之刑案紀錄，惟
    均不另成立累犯之加重情形，被告貪圖非法利益、手段不當
    、品行尚非良好、犯罪所生危害尚非重大，價值幾仟元，以
    及犯罪後坦承犯行態度良好等事項。」，因而量處有期徒刑
    七月。
(一)惟查，誠如原審法院所載，被告犯罪後坦承犯行，深感悔俉
    ，態度良好，無奈竟受重判有期徒刑柒月，確屬過重，懇請
    鈞院從輕量刑。
(二)次查，被告前雖有犯罪前科，然早已知改過，長久以來，均
    有正當工作、克盡己份，努力維持家計，然嗣因一時酒醉致
    為竊盜行為。
(三)再查，被告母親楊碧蓮，年近62歲，已無工作能力，且行動
    不便，賴被告之扶養，被告一時失慮誤蹈法網，現今至感後
    悔！
(四)被告對己一時疏失所致犯罪行為，深感後悔，被告現已有固
    定工作，且被告所竊之物，價值非高等情。懇請鈞院體念上
    情，准許從輕量刑，減輕刑度，至感德便云云。
三、經查：本件上訴人即被告雖已敘述上訴理由，但其上訴理由
    僅泛稱其於犯後態度良好、家庭等因素，請求本院從輕量刑
    ，惟原審判決已於理由欄三、四中敘明上訴人坦承犯行並說
    明其調查、取捨証據之結果及憑以認定犯罪事實之心証理由
    ，因而以上訴人犯有刑法第320條之普通竊盜罪，而判處有
    期徒刑7月，從形式上觀察，原判決並無認定事實錯誤、或
    違背法令之情形可言。且原審於量刑時亦已審酌「另查被告
    前於96、97年間，曾因偽造文書案件，經本院分別以97年度
    簡字第1387號、97年度簡字第2911號判決，判處有期徒刑2
    月、5月確定，再經檢察官聲請，而以98年度聲字第1271號
    裁定定其應執行之刑為有期徒刑6月確定，於99年2月17日縮
    刑期滿執行完畢，有臺灣高等法院被告前案紀錄表附卷可稽
    ，被告於5年以內故意再犯本件有期徒刑以上之罪，為累犯
    ，應依刑法第47條第1項規定加重其刑。公訴意旨復以被告
    已有竊盜前科，並經強制工作，竟又於本件再度竊取腳踏車
    ，請求從重量刑，本院則審酌被告於本件行為前之99年8月
    5日，甫因另案竊取腳踏車案件，為本院以99年度簡上字第
    111號判決判處有期徒刑6月，有前揭被告前案紀錄可佐，並
    經本院調閱該判決書查明無誤，乃又於一週後再度下手行竊
    ，顯毫無悔改之意。」等一切情狀，因而量處有期徒刑7月
    ，經核並無不當；又刑法第320條之普通竊盜罪之法定刑為
    「五年以下有期徒刑、拘役或五百元以下罰金」，從而原判
    決量處上開徒刑，亦無量刑過重而違反比例原則之情事。是
    原審就被告該當上開之罪，並量處上開之刑，已詳予審酌，
    並於理由欄中敘明綦詳，原審就刑罰裁量職權之行使，既未
    逾越法律所規定之範圍，亦無濫用權限之情形，自不得認其
    量刑有何不當。綜上所述，核被告之上訴意旨，要係就原審
    量刑之裁量、或家庭因素反覆爭執，不能認為已經依據卷內
    既有訴訟資料或提出新事證，指摘或表明第一審判決有何採
    證認事、用法或量刑等足以影響判決本旨之不當或違法，要
    難謂其上訴書狀已經敘述具體理由，揆諸上開規定及說明，
    本件上訴並無具體理由而不合法定程式，應予駁回，並不經
    言詞辯論為之。
四、據上論斷，應依刑事訴訟法第367條前段、第372條，判決如
    主文。
中    華    民    國    99    年    12    月    20    日
                  刑事第四庭    審判長法  官  吳志誠
                                      法  官  彭喜有
                                      法  官  羅心芳
以上正本證明與原本無異。
不得上訴。
                                      書記官  蔡振豐
中    華    民    國    99    年    12    月    20    日

司法院資訊處製作；財團法人民間司法改革基金會備份。
